高雄高等行政法院裁定
111年度交抗字第1號
抗  告  人  潘貴良                                     

相  對  人  高雄市政府交通局

代  表  人  張淑娟              
上列當事人間交通裁決事件，抗告人對於中華民國110年12月2日
臺灣橋頭地方法院110年度交字第246號行政訴訟裁定，提起抗告
，本院裁定如下：
　　主  文
一、抗告駁回。
二、抗告訴訟費用新臺幣300元由抗告人負擔。
　　理  由
一、按交通裁決事件之抗告，抗告法院認抗告為無理由者，依行
    政訴訟法第237條之9第3項準用同法第272條規定，再準用民
    事訴訟法第495條之1第1項、第449條第1項規定，應為駁回
    抗告之裁定。
二、抗告人因對相對人民國108年5月1日高市交裁字第32-B08124
    577號違反道路交通管理事件裁決書（下稱原處分）不服，
    誤向本院提起撤銷訴訟，經本院以110年度訴字第374號裁定
    移送原審法院。嗣經原審法院審認抗告人起訴已逾法定不變
    期間，其起訴不合法，乃以110年度交字第246號行政訴訟裁
    定（下稱原裁定）駁回抗告人之訴。抗告人不服，遂提起本
    件抗告。
三、抗告意旨略以：
    抗告人3次致函相對人陳述原處分違法且違憲，並表明將提
    行政訴訟，礙於抗告人當時因案執行中，待出獄後提出行政
    訴訟，卻遭原裁定駁回。相對人曾於110年3月12日、同年4
    月26日、同年6月23日3次函復抗告人，卻從未告知行政訴訟
    須於裁決書送達30日內提出，若將此3份回函改稱為裁決書
    ，以逾期為由駁回抗告人提出行政訴訟之基本權益，明顯於
    法不符。
四、本院之判斷： 
  ㈠按行政訴訟法第237條之3第2項規定：「交通裁決事件中撤銷
    訴訟之提起，應於裁決書送達後30日之不變期間內為之。」
    是以，對於交通裁決不服而提起撤銷訴訟，如逾越前揭條文
    所定期限，地方法院行政訴訟庭應依同法第237條之9第1項
    準用第236條及第107條第1項第6款等規定，以裁定駁回之。
　㈡經查，原處分係於110年7月1日送達法務部矯正署臺東戒治所
    ，由抗告人親自簽收而合法送達，有相對人110年11月24日
    高市交裁決字第11048560300號函暨送達證書附卷可稽（原
    審卷第21、25頁）。又觀諸原處分（本院110年度訴字第374
    號卷第43頁）附記已載明：「一、受處分人不服本裁決者，
    應以原處分機關（高雄市政府交通局）為被告，向原告住所
    地、居所地、所在地、違規行為地或原處分機關所在地之地
    方法院行政訴訟庭提起訴訟；其中撤銷訴訟之提起，應於裁
    決書送達後30日之不變期間內為之。」核已告知抗告人合法
    救濟途徑，並指明提起撤銷訴訟之不變期間係於收受原處分
    即裁決書後即起算，亦核無行政程序法第98條第3項錯誤告
    知救濟期間之情形，抗告人自應於收受裁決書後30日不變期
    間內提起撤銷訴訟。是抗告人對原處分提起撤銷訴訟之期間
    ，應自送達翌日即110年7月2日起算30日，加計在途期間8日
    ，並因該期間末日之110年8月8日為星期日，順延至110年8
    月9日（星期一）屆滿。然抗告人遲至110年10月15日始提起
    行政訴訟，有抗告人起訴狀上所蓋收狀日期章戳（本院110
    年度訴字第374號卷第11頁）為憑，顯已逾期。則原裁定以
    抗告人起訴已逾法定不變期間，且其情形不能補正，其訴自
    非合法為由，予以駁回，並無違誤。抗告意旨猶執前詞，請
    求本院廢棄原裁定，為無理由，應予駁回。
五、結論：抗告無理由。
中　　華　　民　　國　　111 　年　　1 　　月　　21　　日
             高雄高等行政法院第二庭
                         審判長法官  李　協　明
                               法官  廖　建　彥
                               法官  林　韋　岑
以上正本係照原本作成。
不得抗告。
中　　華　　民　　國　　111 　年　　1 　　月　　21　　日

                             書記官　陳  嬿  如